【裁判字號】    98,台上,4747
【裁判日期】    980820
【裁判案由】    違反毒品危害防制條例
【裁判全文】
最高法院刑事判決            九十八年度台上字第四七四七號
上  訴  人  甲○○
上列上訴人因違反毒品危害防制條例案件，不服台灣高等法院中
華民國九十八年六月十七日第二審更審判決（九十七年度上更(二)
字第五七九號；起訴案號：台灣桃園地方法院檢察署九十五年度
偵字第一三九五號），提起上訴，本院判決如下：
    主  文
上訴駁回。
    理  由
按刑事訴訟法第三百七十七條規定：上訴於第三審法院，非以判
決違背法令為理由，不得為之；是提起第三審上訴，應以原判決
違背法令為理由，係屬法定要件。如果上訴理由書狀並未依據卷
內訴訟資料具體指摘原判決不適用何種法則或如何適用不當，或
所指摘原判決違法情事，顯與法律規定得為第三審上訴理由之違
法情形不相適合時，均應認其上訴為違背法律上之程式，予以駁
回。本件原判決認定上訴人甲○○有其事實欄所載之共同運輸第
一級毒品海洛因犯行，因而撤銷第一審關於上訴人該部分科刑之
判決，改判仍論其以共同運輸第一級毒品罪，累犯，處有期徒刑
十五年，並為相關從刑之宣告。已詳敘所憑證據及認定之理由，
對於上訴人所提出之辯解，何以不可採，亦在理由內詳予指駁，
俱有卷存資料可資覆按。上訴人上訴意旨略以：(一)、林玉明業經
台灣高等法院九十七年度上訴字第一七五三號判決販賣第一級毒
品罪刑在案，自不可能與伊成立運輸海洛因之共同正犯，原判決
認定伊與林玉明有共同運輸海洛因犯行，自有未合。(二)、伊為供
己施用方經由林玉明介紹南下購買海洛因，且伊與林玉明始終否
認林玉明有指示伊運輸海洛因情事，原判決誤解監聽譯文，復無
其他補強證據，僅憑證人謝景旭推測之詞，遽論伊以重罪，亦有
違誤。況伊於台中市○○路○○道路邊，向藥頭購得海洛因，經
由國道一號高速公路北上，駛至楊梅收費站為警臨檢查獲，應屬
同一區內之搬運行為，尚與兩區域間運輸海洛因之構成要件有別
，原審予以論處罪刑，適用法則顯屬不當。(三)、原判決對系爭毒
品究以何價格販入？伊當日交付之現款究為若干？俱未於事實欄
記載認定，且監聽譯文內有關新台幣（下同）一百十六萬元之數
額，亦與伊購買海洛因之金額六十六萬七千元未盡相合，併有理
由矛盾之違誤。(四)、依卷附民國九十五年一月五日上午一時三十
二分、一時四十六分之監聽譯文，足徵受林玉明指示南下拿取海
洛因者為綽號「阿弟仔」，與伊無涉，原判決論伊以運輸海洛因
之共同正犯，同有未洽。(五)、本件海岸巡防署桃園機動查緝隊係
在國道一號高速公路楊梅收費站前查獲伊，非在海洋、海域、海
岸、河口、非通商口岸或相類似地區查緝，所為搜索、扣押、偵
訊筆錄應無證據能力，原判決採為論罪基礎，自與證據法則有違
云云。
惟查：證據之取捨、證明力之判斷及事實之認定，俱屬事實審法
院自由判斷之職權，此項職權之行使，倘不違背經驗法則或論理
法則，即無違法可言，此觀刑事訴訟法第一百五十五條第一項規
定自明。又毒品危害防制條例之運輸毒品罪，所稱運輸，乃指轉
運輸送之意，不以國外輸入國內或國內輸出國外者為限，其在國
內運送者，亦屬之。且既謂「運輸」，自係指行為人本於運輸意
思而搬運輸送而言，倘其有此意思，一有搬運輸送之行為，犯罪
即已成立，並不以運抵目的地為完成犯罪之要件。本件原判決依
憑證人謝景旭、林玉明之供述，扣案海洛因五包、法務部調查局
鑑定通知書及監聽譯文等證據資料，認定上訴人基於運輸海洛因
犯意，將淨重一百五十三點三七公克之海洛因，自台中欲載返台
北，運送數量非微，運送路程非近，與零星夾帶及短途持送之情
形有別，自該當於運輸毒品之要件，以及上訴人除與林玉明間具
有犯意聯絡外，復分擔運送海洛因之行為，應為共同正犯，所為
認定，並非專以謝景旭之證詞，為唯一論據；復說明上訴人否認
運輸犯行之辯解及林玉明於審理中關於扣案海洛因係上訴人依己
意購買之證述，分屬飾卸、迴護之詞，委無足採等旨，所為論斷
，並不違背經驗法則或論理法則。上訴意旨(一)至(四)置原判決已明
白論斷之事項於不顧，就屬原審採證認事職權之適法行使，任意
指摘其有採證違法、理由欠備、查證未週之違誤，而猶執前詞，
為單純事實上之爭辯，殊難謂已具備合法上訴第三審之形式要件
。而台灣高等法院九十七年度上訴字第一七五三號判決，係認林
玉明所為牽連觸犯毒品危害防制條例第四條第一項運輸、販賣第
一級毒品罪，依行為時牽連犯關係從一重論以販賣第一級毒品罪
，上訴意旨(一)另以林玉明未觸犯運輸第一級毒品罪，上訴人無從
與之成立共同正犯執為指摘，洵屬誤會。再原判決理由第壹欄第
三段業已說明海岸巡防署桃園機動查緝隊，依海岸巡防法第四條
第一項第五款規定，原有查緝本件之法定權限，況本件尚有國道
公路警察局楊梅分局司法警察會同搜索偵辦，有卷附搜索扣押筆
錄足資佐憑，所為搜索、扣押、偵訊筆錄自有證據能力等詞，要
無悖離證據法則情事。其餘上訴意旨，復未依據卷內訴訟資料，
具體指摘原判決如何違背法令，徒憑己意漫事指摘，核與法律規
定得為第三審上訴理由之違法情形均不相適合。應認其上訴違背
法律上之程式，予以駁回。
據上論結，應依刑事訴訟法第三百九十五條前段，判決如主文。
中    華    民    國  九十八  年    八    月   二十   日
                      最高法院刑事第八庭
                          審判長法官  洪  文  章
                                法官  王  居  財
                                法官  郭  毓  洲
                                法官  黃  梅  月
                                法官  邱  同  印
      本件正本證明與原本無異
                                      書  記  官
中    華    民    國  九十八  年    八    月  二十五  日
                                                      V


司法院資訊處製作；財團法人民間司法改革基金會備份。
